---
title: "En enkel rekommendationsmotor för matvaror"
description: |
  En beskrivning av en enkel rekommendationsmotor i R.
author:
  - name: Filip Wästberg
    affiliation: Ferrologic
date: "`r Sys.Date()`"
output: radix::radix_article
---

```{r setup, include=FALSE}
knitr::opts_chunk$set(echo = TRUE)
```

För att bygga rekommendationsmotorn använder vi oss av paketen `recommenderlab` och `data.table`. Vi börjar med att ladda data som innehåller kvitton från en näthandel.

```{r message=FALSE, warning=FALSE}
library(recommenderlab)
library(data.table)
library(dplyr)
data <- fread("data.csv")
```

Hur många kvitton är det här?

```{r}
as_tibble(data) %>%
  distinct(InvoiceNo) %>%
  count()
```

Det är drygt 26 000 kvitton. 

Vi använder data.table för att göra om data till en `user-unit-matrix`. 

```{r}
df_train_ori <- dcast(data, CustomerID ~ StockCode,
                      value.var = 'Quantity', fun.aggregate = sum, fill = 0)
```

Gör alla NA till 0.

```{r}
for (i in names(df_train_ori))
 df_train_ori[is.na(get(i)), (i):=0]
```

Skapa en uppslagstabell och ta fram kampanjvaror. 

```{r}
setkeyv(data, c('StockCode', 'Description'))
itemCode <- unique(data[, c('StockCode', 'Description')])
setkeyv(data, NULL)

kampanjvaror <- sample(itemCode$StockCode, 50)
```

Vi gör om data till en matris.

```{r}
df_train <- as.matrix(df_train_ori)
df_train <- df_train[rowSums(df_train) > 5, colSums(df_train) > 5] 
df_train <- binarize(as(df_train, "realRatingMatrix"), minRatin = 1)
```

Dela upp i tränings och testdata

```{r}
which_train <- sample(x = c(TRUE, FALSE), size = nrow(df_train),replace = TRUE, prob = c(0.8, 0.2))
y <- df_train[!which_train]
x <- df_train[which_train]
```

Träningsparametrar
IBCF-modellen ett antal träningsparametrar. `k` är antalet produkter som algoritmen använder för att räkna ut associationer i data i det första steget. Sedan identifierar den, för varje föremål, de `k` mest lika produkterna. Det är en similarity function som per default är `Cosine` men den kan även vara `pearson`(korrelation). Vi börjar med default parameterarna där `method = "Jaccard"` och `k = 30`.

Nedan ser vi parametrarna.

```{r}
recommender_models <- recommenderRegistry$get_entries(dataType = "binaryRatingMatrix")
recommender_models$IBCF_binaryRatingMatrix$parameters
```

Vi kan nu träna modellen

```{r}
recc_model <- Recommender(data = x, method = "IBCF", parameter = list(method = 'Jaccard'))
model_details <- getModel(recc_model)
```

Vi har ett gäng utvalda varor som vi ska skicka till kunderna. På grund av det sättet vi `n = 4070` så att vi sedan kan filtrera varorna. 

```{r}
recc_predicted <-predict(object = recc_model, newdata = y, n = 4065, type = "topNList")
```

Vi kan därefter ta fram en data frame för en kund och dess rekommenderade varor. Sedan kan vi filtrera bort alla varor som det inte är kampanj på.

```{r}
vvv <- recc_predicted@items[[7]]
vvv <- rownames(model_details$sim)[vvv]
products <- itemCode[vvv]
rec_products <- products[products$StockCode %in% kampanjvaror]
rec_products %>%
  filter(Description != "")
```



